# 关于 11 年以上的合同资产列报

提问人：wx_5d2e833ed54d 时间：2020-11-08 23:33:04
求助，根据合同约定结算条款，结算周期在 1 年以上的质保金类的合同资产应于其他非流动资产列报，那么在资产负债表日时，如该款项将于 1 年内到期，是应重分类计入合同资产？按其原有账龄披露？还是按转入合同资产 1 年内到期的账龄披露为 1 年以内？还是仍在其他非流动资产-合同资产列报呢？

回答人：chenyiwei
如该款项将于 1 年内到期，应列报为一年内到期的非流动资产。账龄连续计算。但对于此类债权，不应简单地依据发生日起算的账龄作为坏账准备的计提依据。